【裁判字號】    97,自,6
【裁判日期】    970331
【裁判案由】    偽造文書等
【裁判全文】
臺灣臺南地方法院刑事判決                 97年度自字第6號
自  訴  人  乙○○
被      告  甲○○  28歲民.
上列被告因偽造文書等案件，經自訴人提起自訴，本院判決如下：
    主  文
本件自訴不受理。
    理  由
一、自訴意旨略以：
  (一)緣自訴人乙○○受僱於統一速達公司任配達員乙職，每月薪
    資均由被告甲○○全部支領，再由被告固定拿新臺幣（下同
    ）1,000元作為自訴人一個星期的餐費及茶水費用。直到民
    國96年10月12日，才由自訴人親自支領工資28,000元交給被
    告，用來支付自訴人經由卡債協商後的債款16,800元及兩個
    女兒的保險金及家庭費用，但卻於96年10月23日接獲債權銀
    行債權催繳書。自訴人即刻向被告查詢，然被告向自訴人說
    已經匯繳了，使得自訴人信以為真，不疑有詐。
  (二)但於96年11月10日再接獲債權銀行催告尚未匯繳債款，經自
    訴人先後多次向被告追問，被告卻一再推託，最後於96年11
    月23日傳來一份郵政匯款申請書影本，但經自訴人拿該份影
    本到郵局查證時，郵務人員告訴自訴人該影本是偽造的，要
    自訴人報警處理，自訴人即刻去函告知被告。
  (三)但被告於96年12月2日向自訴人辯稱是請友人代為繳匯債款
    ，卻始終無法說出其友人的姓名及地址，在不得已情況下，
    再次於96年12月14日再次去函，被告仍支吾以對。綜合上述
    之情，致使自訴人喪失與債權銀行協商後所該享有的權益及
    義務，使自訴人信譽毀於一旦，無法彌補等語。
二、按自訴之提起，應委任律師行之；自訴人未委任代理人，法
    院應定期間以裁定命其委任代理人，逾期仍不委任者，應諭
    知不受理之判決，刑事訴訟法第第319條第2項、第329條第
    2項分別定有明文。
三、查自訴人提起本件自訴，並未委任律師為代理人，此有卷附
    刑事自訴狀可稽，是自訴人提起本件自訴之程式顯有未備。
    又本院業於民國97年3月10日裁定命自訴人應於該裁定送達
    後5日內，補正委任律師為代理人，上開裁定已於同年3月14
    日以郵寄送達於自訴人，有本院前開刑事裁定及送達證書各
    1紙在卷可稽，惟自訴人迄今尚未補正，其提起自訴之程序
    於法顯有未合，揆諸前揭規定，爰不經言詞辯論，逕行諭知
    不受理之判決。
據上論斷，應依刑事訴訟法第329條第2項、第343條、第307條，
判決如主文。
中    華    民    國    97    年    3     月    31    日
              刑事第十一庭  審判長法  官  陳威龍
                                  法  官  陳淑勤
                                  法  官  吳坤芳
以上正本證明與原本無異
如不服本判決應於收受本判決後10日內向本院提出上訴書狀，並
應敘述具體理由。如未敘述上訴理由者，應於上訴期間屆滿後20
日內向本院補提理由書狀（均須按他造當事人之人數附繕本）「
切勿逕送上級法院」。
                                  書記官  莊淑雅
中    華    民    國    97    年    3     月    31    日


司法院資訊處製作；財團法人民間司法改革基金會備份。
